臺灣宜蘭地方法院民事裁定　　　　　　　 94年度聲字第208號
聲　請　人　中國農民銀行股份有限公司
法定代理人　丁○○
代　理　人　甲○○
相　對　人　己○○
　　　　　　乙○○
　　　　　　丙○○
　　　　　　戊○○
上列當事人間假扣押事件，聲請人聲請發還擔保金事件，本院裁
定如下：
    主  文
本院九十四年度存字第一六五號提存事件聲請人為債務人己○○
所提存之面額新台幣肆拾萬元之中央政府建設公債八十九年度甲
類第二期債票准予發還。
其餘聲請駁回。
    理  由
一、聲請意旨略以：聲請人與相對人間假扣押事件，聲請人前遵
    鈞院94年度裁全字第169 號民事裁定為擔保假扣押，曾提供
    面額新台幣400,000 元之中央政府建設公債89年度甲類第2
    期票為擔保，並以本院94年度存字第165 號提存事件提存在
    案。聲請人僅對相對人己○○之財產聲請假扣押執行，嗣已
    向鈞院撤回該執行之聲請，並於訴訟終結後定20日以上期間
    催告受擔保利益人即相對人行使權利而未行使，為此聲請返
    還擔保金等語。
二、按按訴訟終結後，供擔保人證明已定20日以上之期間，催告
    受擔保利益人行使權利而未行使者，法院應依供擔保人之聲
    請，以裁定命返還其提存物，民事訴訟法第104 條第1 項第
    2 款定有明文。依同法第106 條規定，上開有關供訴訟費用
    擔保之規定，於因假扣押供擔保之情形準用之。前開所謂之
    「訴訟終結」，係指依假扣押所保全之請求提起之本案訴訟
    終結；如供擔保人未提起本案訴訟時，則指假扣押裁定及假
    扣押執行程序均不存在者而言。惟保全程序之執行具有緊急
    性，須迅速實施始符保全之旨，故強制執行法第132 條第3
    項規定債權人收受假扣押或假處分裁定後已逾30日者不得聲
    請執行。是以假扣押或假處分之供擔保人如於收受假扣押或
    假處分裁定已逾上開期間而未聲請執行時，該裁定即喪失執
    行名義之效力，供擔保人既不得再以該裁定為執行名義聲請
    執行，自難以其尚未聲請撤銷假扣押或假處分裁定，即謂其
    不得依民事訴訟法第106 條準用同法第104 條第1 項第2 款
    規定定期催告受擔保利益人行使權利（最高法院92年度台抗
    字第19號、同年度台抗字第379 號裁判意旨參照）。
三、經查，本件聲請人主張前開事實，業據其提出提存書、假扣
    押裁定、強制執行聲請狀、撤回強制執行聲請狀、本院塗銷
    查封函、郵局存證信函、掛號郵件收件回執等為證，並經本
    院依職權調取前開假扣押及提存卷宗核閱屬實。是依前開說
    明，聲請人就相對人己○○部分，依民事訴訟法第106 條準
    用同法第104 條第1 項第2 款規定，向本院聲請返還擔保金
    ，核無不合，應予准許。至相對人乙○○、丙○○、戊○○
    部分，聲請人並未對之聲請假扣押強制執行，亦無提起本案
    訴訟，自無訴訟終結之可言，其依前開規定聲請裁定返還擔
    保金，於法不合，不應准許。
中　　華　　民　　國　　94　　年　　9 　　月　　8 　　日
                  臺灣宜蘭地方法院民事庭
                      法　官　林翠華
正本與原本無異。
如不服本裁定應於送達後10日內向本院提出抗告狀(須附繕本)。
中　　華　　民　　國　　94　　年　　9 　　月　　12　　日
                      書記官　李明威
